<!DOCTYPE html PUBLIC "-//W3C//DTD XHTML 1.0 Transitional//EN" "http://www.w3.org/TR/xhtml1/DTD/xhtml1-transitional.dtd">
<html xmlns="http://www.w3.org/1999/xhtml">
<head>
	<meta http-equiv="Content-Type" content="text/html; charset=iso-8859-1" />
	<title>Ymmärrä suomea</title>
	<style type="text/css" media="all">@import "css/styles.css";</style>
	<script type="text/javascript" src="swfobject.js"></script>
</head>
<body class="font-medium">
	<div id="main-wrapper">
		<div id="topbar"></div>
		<div id="main-menu">
			<table cellspacing="0" cellpadding="0" border="0" class="add-links"><tr>
				<td class="item"><img class="raquo" src="i/raquo.gif" alt="" height="7" width="4" /><a href="/ymmarra/index.php?moduli=sanakirja">Sanakirja</a></td>
				<td class="item"><img class="raquo" src="i/raquo.gif" alt="" height="7" width="4" /><a href="/ymmarra/index.php?moduli=verbit">Verbiluettelo</a></td>
				<td class="item"><img class="raquo" src="i/raquo.gif" alt="" height="7" width="4" /><a href="/ymmarra/index.php?moduli=kielioppi">Kielioppi</a></td>
			</tr></table>
			<table cellspacing="0" cellpadding="0" border="0"><tr>
				<td class="item"><img class="raquo" src="i/raquo.gif" alt="" height="7" width="4" /><a href="/ymmarra/index.php">Etusivu</a></td>
				<td class="item"><img class="raquo" src="i/raquo.gif" alt="" height="7" width="4" /><a href="/ymmarra/index.php?moduli=tekstit">Lukutekstit</a></td>
			</tr></table>
		</div>
		<div id="content">
			<table cellspacing="0" cellpadding="0" border="0" id="content-wrapper"><tr>
				<td>
					<div id="left-menu">
												<div class="header-verb"><span>Verbit</span></div>
						<div class="menu">
								<div class="init"><a href="/ymmarra/index.php?moduli=verbit&kirjain=a">A</a></div>
								<div class="init"><a href="/ymmarra/index.php?moduli=verbit&kirjain=e">E</a></div>
								<div class="init"><a href="/ymmarra/index.php?moduli=verbit&kirjain=h">H</a></div>
								<div class="init"><a href="/ymmarra/index.php?moduli=verbit&kirjain=i">I</a></div>
								<div class="init"><a href="/ymmarra/index.php?moduli=verbit&kirjain=j">J</a></div>
								<div class="init"><a href="/ymmarra/index.php?moduli=verbit&kirjain=k">K</a></div>
								<div class="init"><a href="/ymmarra/index.php?moduli=verbit&kirjain=l">L</a></div>
								<div class="init"><a href="/ymmarra/index.php?moduli=verbit&kirjain=m">M</a></div>
								<div class="init"><a href="/ymmarra/index.php?moduli=verbit&kirjain=n">N</a></div>
								<div class="init"><a href="/ymmarra/index.php?moduli=verbit&kirjain=o">O</a></div>
								<div class="init"><a href="/ymmarra/index.php?moduli=verbit&kirjain=p">P</a></div>
								<div class="init"><a href="/ymmarra/index.php?moduli=verbit&kirjain=r">R</a></div>
								<div class="init"><a href="/ymmarra/index.php?moduli=verbit&kirjain=s">S</a></div>
								<div class="init"><a href="/ymmarra/index.php?moduli=verbit&kirjain=t">T</a></div>
								<div class="init"><a href="/ymmarra/index.php?moduli=verbit&kirjain=u">U</a></div>
								<div class="init"><a href="/ymmarra/index.php?moduli=verbit&kirjain=v">V</a></div>
								<div class="init"><a href="/ymmarra/index.php?moduli=verbit&kirjain=y">Y</a></div>
								<div class="init"><a href="/ymmarra/index.php?moduli=verbit&kirjain=Ä">Ä</a></div>
						</div>					</div>
				</td>
				<td>
					<div id="main-content">
						<div id="path">
							<a href=".">Etusivu</a> &gt; <a href="/ymmarra/index.php?moduli=verbit&kirjain=P">P</a>						</div>
													<h1>PALVELLA</h1>
						<table cellspacing="0" cellpadding="0" border="0">
							<tr>
								<td colspan="2" style="padding-bottom:10px;"><strong>Aktiivin indikatiivi</strong></td>
							</tr>
							<tr>
								<td><pre>PREESENS                   
minä      palvelen         
sinä      palvelet         
hän       palvelee         
me        palvelemme       
te        palvelette       
he        palvelevat       

PASSIIVI
          palvellaan       

IMPERFEKTI                 
         palvelin          
         palvelit          
         palveli           
         palvelimme        
         palvelitte        
         palvelivat        

PASSIIVI
         palveltiin        

PERFEKTI
olen     palvellut         
olet     palvellut         
on       palvellut         
olemme   palvelleet        
olette   palvelleet        
ovat     palvelleet        

PASSIIVI
on       palveltu          

PLUSKVAMPERFEKTI

olin     palvellut         
olit     palvellut         
oli      palvellut         
olimme   palvelleet        
olitte   palvelleet        
olivat   palvelleet        

PASSIIVI
oli      palveltu          
</pre></td>
								<td>&nbsp;&nbsp;&nbsp;</td>
								<td><pre>     KIELTOMUOTO
     en        palvele
     et        palvele
     ei        palvele
     emme      palvele
     ette      palvele
     eivät     palvele


     ei        palvella 

   
     en        palvellut
     et        palvellut
     ei        palvellut
     emme      palvelleet
     ette      palvelleet
     eivät     palvelleet


     ei        palveltu  


    en      ole palvellut
    et      ole palvellut
    ei      ole palvellut
    emme    ole palvelleet
    ette    ole palvelleet
    eivät   ole palvelleet


    ei      ole palveltu  



    en    ollut  palvellut
    et    ollut  palvellut
    ei    ollut  palvellut
    emme  olleet palvelleet
    ette  olleet palvelleet
    eivät olleet palvelleet


    ei    ollut  palveltu
</pre></td>
							</tr>
						</table>
						<table cellspacing="0" cellpadding="0" border="0">
							<tr>
								<td colspan="2" style="padding-bottom:10px;"><strong>Aktiivin konditionaali</strong></td>
							</tr>
							<tr>
								<td><pre>PREESENS 
minä     palvelisin        
sinä     palvelisit        
hän      palvelisi         
me       palvelisimme      
te       palvelisitte      
he       palvelisivat      

PASSIIVI
         palveltaisiin     

PERFEKTI
olisin   palvellut         
olisit   palvellut         
olisi    palvellut         
olisimme palvelleet        
olisitte palvelleet        
olisivat palvelleet        

PASSIIVI
olisi    palveltu          
</pre></td>
								<td>&nbsp;&nbsp;&nbsp;</td>
								<td><pre> 
    en          palvelisi
    et          palvelisi
    ei          palvelisi
    emme        palvelisi
    ette        palvelisi
    eivät       palvelisi


    ei          palveltaisi  


    en olisi    palvellut
    et olisi    palvellut
    ei olisi    palvellut
    emme olisi  palvelleet
    ette olisi  palvelleet
    eivät olisi palvelleet


    ei olisi    palveltu
</pre></td>
							</tr>
						</table>
						<table cellspacing="0" cellpadding="0" border="0">
							<tr>
								<td colspan="2" style="padding-bottom:10px;"><strong>Aktiivin potentiaali</strong></td>
							</tr>
							<tr>
								<td><pre>PREESENS
minä     palvellen         
sinä     palvellet         
hän      palvellee         
me       palvellemme       
te       palvellette       
he       palvellevat       

PASSIIVI
         palveltaneen      

PERFEKTI
lienen   palvellut         
lienet   palvellut         
lienee   palvellut         
lienemme palvelleet        
lienette palvelleet        
lienevät palvelleet        

PASSIIVI
lienee   palveltu          
</pre></td>
								<td>&nbsp;&nbsp;&nbsp;</td>
								<td><pre> 
    en          palvelle
    et          palvelle
    ei          palvelle
    emme        palvelle
    ette        palvelle
    eivät       palvelle


    ei          palveltane  


    en    liene palvellut
    et    liene palvellut
    ei    liene palvellut
    emme  liene palvelleet
    ette  liene palvelleet
    eivät liene palvelleet


    ei    liene palveltu
</pre></td>
							</tr>
						</table>
						<table cellspacing="0" cellpadding="0" border="0">
							<tr>
								<td colspan="2" style="padding-bottom:10px;"><strong>Aktiivin imperatiivi</strong></td>
							</tr>
							<tr>
								<td><pre>PREESENS

(sinä)   palvele           
(hän)    palvelkoon        
(me)     palvelkaamme      
(te)     palvelkaa         
(he)     palvelkoot        

PASSIIVI
         palveltakoon      

PERFEKTI

ole      palvellut         
olkoon   palvellut         
olkaamme palvelleet        
olkaa    palvelleet        
olkoot   palvelleet        

PASSIIVI

olkoon   palveltu          
</pre></td>
								<td>&nbsp;&nbsp;&nbsp;</td>
								<td><pre> 

    älä         palvele
    älköön      palvelko
    älkäämme    palvelko
    älkää       palvelko
    älkööt      palvelko


    älköön      palveltako  



    älä ole       palvellut
    älköön olko   palvellut
    älkäämme olko palvelleet
    älkää olko    palvelleet
    älkööt olko   palvelleet



    älköön olko   palveltu
</pre></td>
							</tr>
						</table>
						<table cellspacing="0" cellpadding="0" border="0">
							<tr>
								<td colspan="2" style="padding-bottom:10px;"><strong>Verbin nominaalimuodot</strong></td>
							</tr>
							<tr>
								<td><pre>I INFINITIIVI              

Lyhyempi muoto:            
         palvella          

Pitempi muoto:             
         palvellakseni     
         palvellaksesi
         palvellakseen
         palvellaksemme
         palvellaksenne
         palvellakseen

III  INFINITIIVI           

inessiivi    palvelemassa  
elatiivi     palvelemasta  
illatiivi    palvelemaan   
adessiivi    palvelemalla
abessiivi    palvelematta  
instruktiivi palveleman    
                           
Passiivi
instruktiivi palveltaman   
                           
                           
</pre></td>
								<td>&nbsp;&nbsp;&nbsp;</td>
								<td><pre>  II INFINITIIVI

  inessiivi    palvellessa 
  instruktiivi palvellen

  Passiivi
  inessiivi    palveltaessa  






  IV INFINITIIVI

  nominatiivi  palveleminen  
  partitiivi   palvelemista
    

  I PARTISIIPPI
  aktiivi      palveleva   
  passiivi     palveltava  

  II PARTISIIPPI
  aktiivi      palvellut 
  passiivi     palveltu
</pre></td>
							</tr>
						</table>

					</div>
				</td>
			</tr></table>		</div>
		<div id="footer"><a href="http://www.oph.fi/"><img src="i/oph_logo_ymmarrasuomea.gif" width="157" height="35" alt="OPH" /></a></div>
	</div>
</body>
</html>
